臺灣板橋地方法院刑事裁定　　　　　　　93年度自緝字第30號
自　訴　人　甲○○
被　　　告　乙○○
上列被告因詐欺案件，經自訴人提起自訴，本院裁定如下：
    主  文
自訴駁回。
    理  由
一、自訴意旨略稱：如自訴狀所載（如附件）。
二、按法院或受命法官於自訴案件第一次審判期日前訊問及調查
    結果，如認為案件有刑事訴訟法第252 條至第254 條之情形
    者，得以裁定駁回其自訴，同法第326 條第3 項定有明文。
三、訊據被告固供認上揭時、地向自訴人借款等情不諱，惟堅決
    否認有詐騙自訴人之犯行，辯稱：伊與自訴人往來很久，確
    係因一時週轉不過來，現已與自訴人達成和解解決債務，並
    未畜意詐騙等語。
四、按刑法第339 條第1 項詐欺取財罪之成立，以意圖為自己或
    第三人不法所有，以詐術使人將本人或第三人之物交付為要
    件，故須具備：(一)行為人有為自己或第三人不法所有之主觀
    意圖。(二)行為人向被害人施用詐術。(三)被害人因其詐術而陷
    於錯誤，而交付本人或第三人之物等三項構成要件始足當之
    ，苟欠缺其一，即無從成立該罪。又債務人於債之關係成立
    後，如有債務不履行之情形，在一般社會經驗上可能之原因
    甚多，縱令出於惡意而有遲延給付或不為給付之情形，茍無
    足以證明其債之關係發生時，自始故意藉此從事財產犯罪之
    積極證據，根據刑事訴訟法第154 條之規定，仍不得僅以債
    信違反之客觀事態，推定債務人自始有詐欺取財之犯意。
五、本件自訴人於本院準備程序時自承：之前與被告也有借貸往
    來，如果不方便，被告都會先跟我講，叫我票先不要提示，
    我都會讓被告方便，被告是我哥哥的朋友，都叫我姊姊，借
    錢時就是講說他生意上有困難等語（見本院89年度自字第39
     4號卷89年10月30日訊問筆錄、本院94年1 月21日、94年3
    月22日訊問筆錄），足認自訴人係基於朋友情誼，始同意借
    款予被告。況被告多次向自訴人借貸，亦未隱瞞其經濟狀況
    不佳之事實，此亦據自訴人自承如上，是自訴人於借款之初
    ，當已詳細審酌被告之經濟狀況、雙方情誼深淺等因素，決
    定是否願意借貸，依自訴人所陳明之事實及所提出之票據等
    資料，尚難認被告有何施用詐術，致自訴人陷於錯誤，進而
    交付金錢之犯嫌。況被告其後亦支付自訴人部分款項，自訴
    人並已表明係屬民事借貸，而不願追究等情，足證本件純屬
    民事債務不履行事件，本應循民事途徑解決，依照首開說明
    ，本件自訴應予駁回。
據上論斷，應依刑事訴訟法第326 條第3 項、第252 條第10款，
裁定如主文。
中　　華　　民　　國　　94　　年　　3 　　月　　28　　日
          刑事第三庭    審判長法　官  李釱任
                              法  官  白光華
                              法  官  徐子涵
上正本證明與原本無異。
如不服本裁定應於送達後5日內向本院提出抗告狀。
                              書記官  彭麗紅
中　　華　　民　　國　　94　　年　　3 　　月　　29　　日
